【裁判字號】    92,交聲,737
【裁判日期】    920825
【裁判案由】    聲明異議
【裁判全文】
臺灣臺中地方法院交通事件裁定                    九十二年度交聲字第七三七號
     原處分機關     交通部公路總局台中區監理所
     異議人即
     受處分人       甲○○
右列受處分人因違反道路交通管理處罰條例案件，對於交通部公路總局台中區監理所
九十二年六月十七日所為之處分（中監違字第裁六○─ＢＦ0000000號裁決書
），聲明異議，本院裁定如左：
    主  文
異議駁回。
    理  由
一、原處分機關略以：受處分人甲○○所有車號Ｂ八─六二七八號自用小客車，於九
    十一年十一月十一日十時三十八分許，在高雄市○○路與九如路口處，因不依標
    誌、標線、號誌指示之違規事實，經高雄市政府警察局交通大隊員警以採證照片
    依法逕行舉發，受處分人未於限期前提出申訴，經向原舉發機關查證違規屬實，
    該所遂於九十二年六月十七日以中監違字第裁六○─ＢＦ0000000號裁決
    書，裁處違反道路交通管理處罰條例第四十八條第一項第二款、第六十三條規定
    ，處罰鍰新台幣一千八百元整，並記違規點數一點，逾期則依違反道路交通管理
    事件統一裁罰標準表及裁決書處罰主文裁處，於法並無不合等語。
二、本件受處分人甲○○則以：違規單寄至戶籍地由管理員代收，但受處分人已調至
    高雄上班，幾乎未回戶籍地，未收到罰款單非惡意不繳費，爰聲明異議云云。
三、按汽車駕駛人轉彎時，有不依標誌、標線、號誌指示者，處新臺幣六百元以上一
    千八百元以下罰鍰；汽車駕駛人違反第六十條情形者，記違規點數一點；汽車有
    各項異動，不依規定申報登記者，處汽車所有人新台幣九百元以上一千八百元以
    下罰鍰，汽車所有人名稱、地址如有變更，均應向公路監理機關辦理登記，道路
    交通管理處罰條例第四十八條第一項第二款、第六十三條第一項、第十六條與道
    路交通安全規則第二十三條分別定有明文。經查：本件受處分人甲○○所有之車
    號Ｂ八─六二七八號自用小客車，於十一年十一月十一日十時三十八分許，在高
    雄市○○路與九如路口處，因不依標誌、標線、號誌指示之違規事實，經高雄市
    政府警察局交通大隊員警以採證照片依法逕行舉發等情，非但為受處分人於異議
    狀所不爭執，並有逕行舉發違規通知單及採證照片二張附卷足憑，違規事實，堪
    以認定。再者，依法務部戶役政連結作業系統所提供之受處分人戶籍資料得知，
    其自八十三年八月二十五日即遷入台中市○區○○里○○鄰○○街三五二巷十九
    號二樓之九號，原舉發機關依公路監理機關電腦資料留存之受處分人法定住址即
    前揭戶籍地址，經郵局掛號郵寄無法送達，乃依法辦理公示送達，此亦有交通部
    公路局台中區○○○○○道路交通管理事件裁決書、郵局退回之信封回執、原舉
    發機關辦理公示送達之函件、公告等附卷可稽。是上開逕行舉發違反道路交通管
    理事件通知單，已經合法送達，可以認定，受處分人所辯，殊無可取。從而，原
    處分機關據以援引上開規定裁處罰鍰新台幣一千八百元整，並記違規點數一點，
    逾期則依裁決書處罰主文規定處罰，並無不當，本件異議為無理由，應予駁回。
四、據上論斷，應依道路交通管理處罰條例第八十七條、道路交通案件處理辦法第十
    九條，裁定如主文。
中      華      民      國    九十二    年      八      月    二十五    日
                                        臺灣臺中地方法院交通法庭
                                            法  官    許  金  樹
右正本證明與原本無異。
如不服本裁定應於送達後五日內向本院提出抗告狀。
                                            書記官
中      華      民      國    九十二    年      八      月    二十五    日


司法院資訊處製作；財團法人民間司法改革基金會備份。
